【裁判字號】    97,停,29
【裁判日期】    970321
【裁判案由】    聲請停止執行
【裁判全文】
臺北高等行政法院裁定
                                     97年度停字第00029號
聲  請  人    華懋科技股份有限公司
代  表  人    甲○○董事長）.
相  對  人    桃園縣政府
代  表  人    乙○○（縣長）
上列當事人間因電信法事件，聲請人聲請停止原處分之執行，本
院裁定如下：
    主  文
聲請駁回。
聲請程序費用由聲請人負擔。
    理  由
一、按「（第1 項）原處分或決定之執行，除法律另有規定外，
    不因提起行政訴訟而停止。…。（第3 項）於行政訴訟起訴
    前，如原處分或決定之執行將發生難於回復之損害，且有急
    迫情事者，行政法院亦得依受處分人或訴願人之聲請，裁定
    停止執行。但於公益有重大影響者，不在此限。」行政訴訟
    法第116 條第1 項、第3 項定有明文。準此，原處分或決定
    於行政訴訟起訴前，原則上不停止執行，必其將發生難於回
    復之損害且情況緊急，非即時由行政法院予以處理，則難以
    救濟，否則尚難認有以行政法院裁定停止執行予以救濟之必
    要。而所謂難以回復之損害，係指其損害不能回復原狀，或
    不能以金錢賠償等情而言。
二、本件聲請意旨略以：本件相對人以聲請人違反電信法第8 條
    第3 項規定，以民國（下同）96年10月22日「桃園縣政府停
    止廣告物登載之電信服務裁處書（編號AD0000000 號）」（
    下稱原處分）對聲請人之電話號碼0000000000號為強制停話
    之處分，惟系爭電話號碼為原告之業務董事陳憲岡持有，其
    並無張貼該廣告，該廣告發現期間為喪事期間，相對人之處
    分違反經驗法則，違反邏輯認定事實；停話處分損失嚴重損
    害人民財產權，卻未在查證過程確認電話號碼、張貼物內容
    及違規事項，陳憲岡已經數次表明現在仍未出租，且對當時
    查證人員有看到廣告表示疑問，找到原打字的離職員工，確
    定其打字時間早在查得該張廣告單前1 年8 個月，且離職時
    間也在96年3 月4 日早在事發前半年，又陳憲岡長期在國外
    ，且無從事不動產仲介經紀業，該廣告無法達成廣告效果，
    是原行政處分之合法性有疑義，原行政處分之執行將發生難
    以回復之損害且有急迫情事，並非未維護重大公共利益所必
    要者，原處分不符比例原則，不符處分程序，不符舉重明輕
    原則，停話處分損害上百人之工作權及利益（因公司法人之
    業務董事無法執行業務聯絡），將會發生難於回復之損害（
    近期國家重大投資案之無法投標），為此提起本件之聲請云
    云。
三、經查，本件聲請人就原處分所爭執者乃：伊是否於96年8 月
    13日於桃園縣中壢市○○○街19號設置有礙觀瞻之廣告物並
    登載電話號碼（0000000000）違反電信法第8 條第3 項規定
    之事實及原處分裁處系爭電話號碼（0000000000）停止電信
    服務6 個月是否適法等項，惟查，本件原處分之執行僅生系
    爭電話號碼（0000000000）電信服務停止之結果，而電信服
    務種類及電信業者（服務供應者）為數甚夥，電信服務並非
    單一不可替代，是系爭電話號碼（0000000000）遭停止電信
    服務期間，聲請人非不得以其他電話號碼或電信服務方式供
    公司業務董事執行業務聯絡、投標使用，從而，原處分之執
    行，依客觀情形及一般社會通念，尚無損害不能回復原狀或
    達到回復困難程度之情事，聲請人為本件停止執行之聲請，
    核與行政訴訟法第116 條第3 項規定之要件尚有不合，要難
    准許。
四、據上論結，本件聲請為無理由，爰依行政訴訟法第104 條，
    民事訴訟法第95條、第78條之規定，裁定如主文。
中    華    民    國    97    年     3    月    21    日
                臺北高等行政法院第一庭
                                審判長法  官  王立杰
                                      法  官  林惠瑜
                                      法  官  周玫芳
上為正本係照原本作成。
如不服本裁定，應於送達後10日內向本院提出抗告狀（須按他造
人數附繕本）。
中    華    民    國    97    年     3    月    21    日
                                      書記官  何閣梅


司法院資訊處製作；財團法人民間司法改革基金會備份。
